臺灣臺中地方法院刑事判決　
110年度金訴字第316號
公  訴  人  臺灣臺中地方檢察署檢察官
被      告  張語姍


選任辯護人  謝明智律師
上列被告因違反洗錢防制法等案件，經檢察官提起公訴（110年
度偵字第1635、1636、6775號），本院判決如下：
    主  文
張語姍幫助犯洗錢防制法第十四條第一項之洗錢罪，處有期徒刑
伍月，併科罰金新臺幣貳萬元，罰金如易服勞役，以新臺幣壹仟
元折算壹日。 
    犯罪事實
一、張語姍依其智識程度及日常生活經驗，雖預見若將個人金融
    機構帳戶之存摺、金融卡（含密碼）交予陌生他人使用，極
    可能遭他人利用遂行詐欺取財之財產犯罪工具，並可能幫助
    他人隱匿真實身分，偵查機關難以查緝犯罪；亦預見提供帳
    戶可幫助詐欺取財成員車手進行現金提領而切斷資金金流，
    並隱匿詐欺犯罪所得去向及所在之一般洗錢犯行，竟同時基
    於縱若有人持以作為詐騙、洗錢之犯罪工具，亦無違背其本
    意之幫助詐欺取財及幫助一般洗錢之不確定故意，經由網際
    網路廣告得知出租金融帳戶訊息，利用即時通訊軟體LINE與
    真實姓名、年籍均不詳自稱為博奕公司員工之「陳欣」、「
    陳文君」者（下稱「陳欣」、「陳文君」；按無證據證明係
    不同人）聯絡，並約定由張語姍提供金融帳戶3個供該公司
    使用，每月將可獲得報酬新臺幣（下同）1 萬5千元後。張
    語姍於民國109年8月27日下午2時12分，依「陳欣」、「陳
    文君」要求，至位在臺中市大甲區蔣公路之全家便利商店，
    利用店到店寄送方式，將其申辦①中國信託商業銀行豐原分
    行帳號000-000000000000號帳戶(下稱中國信託銀行帳戶)、
    ②第一銀行朴子分行帳號000-00000000000號帳戶(下稱第一
    銀行帳戶)、③元大銀行嘉義分行帳號000-00000000000000號
    帳戶(下稱元大銀行帳戶)之存摺、金融卡及密碼寄交予「陳
    欣」、「陳文君」使用，經「陳欣」、「陳文君」取得前述
    帳戶之存摺、金融卡（含密碼）後，即與所屬詐欺取財成員
    間（依卷內證據資料無從認定係3 人以上共同為之，詳後述
    ）共同基於意圖為自己不法所有之詐欺取財及一般洗錢犯意
    聯絡，利用如附表所示詐騙內容，詐騙李碧雲、張曉昀、楊
    欣樺、鄭雅馨、張家彬、林秀惠、陳立中、章陳碧女（下稱
    李碧雲等8人），致使其等各因而陷於錯誤，並依指示分別
    匯款至前述金融帳戶內（詳細詐欺內容、遭詐騙後之匯款帳
    戶、金額、時間、地點及匯款方式，均詳如附表所示），隨
    即遭該詐欺取財成員提領一空。嗣經李碧雲等8人發覺受騙
    而報請警方處理，並循線查獲上情。
二、案經李碧雲等8人分別訴由新北市政府警察局板橋分局、臺
    中市政府警察局第二分局、大甲分局報請臺灣臺中地方檢察
    署檢察官偵查起訴。
    理  由
一、證據能力部分：
  ㈠以下本案所引用被告以外之人於審判外之言詞或書面陳述，
    均經本院於審判時當庭直接提示而為合法調查，檢察官、被
    告張語姍及其選任辯護人均同意作為證據（參見本院卷宗第
    242頁至第248頁），本院審酌前開證據作成或取得狀況，均
    無非法或不當取證之情事，亦無顯不可信情況，故認為適當
    而均得作為證據。是前開證據，依刑事訴訟法第159 條之5 
    規定，均具有證據能力。
  ㈡除法律另有規定外，實施刑事訴訟程序之公務員因違背法定
    程序取得之證據，其有無證據能力之認定，應審酌人權保障
    及公共利益之均衡維護，刑事訴訟法第158 條之4 定有明文
    。本案所引用之非供述證據，並無證據證明係實施刑事訴訟
    程序之公務員違背法定程序所取得，且檢察官、被告及其選
    任辯護人均未表示無證據能力，自應認均具有證據能力。
二、認定犯罪事實所憑證據及理由：
  ㈠訊據被告固坦承於前揭時、地，將犯罪事實欄所示前開金融
    帳戶存摺、金融卡（含密碼）寄送予他人使用之事實，惟矢
    口否認有何幫助詐欺取財、幫助一般洗錢犯行，並辯稱：其
    大學畢業隨即結婚，為圖幫助減輕家中經濟負擔，故其將帳
    戶內並無金錢之前開金融帳戶存摺、金融卡（含密碼）寄送
    予他人使用，憑以收取租金，不知他人會用於詐欺取財、一
    般洗錢犯罪（參見本院卷宗第70頁、第257頁至第258頁）云
    云；另被告之選任辯護人為被告辯稱：因被告個人社會經驗
    不足，顯係遭詐欺取財成員詐騙而交付前述金融帳戶存摺及
    金融卡供他人使用，其無幫助詐欺取財或幫助一般洗錢之犯
    意（參見本院卷宗第261頁至第262頁）等語，然查：
    ⒈刑法第30條第1 項幫助犯之成立，須行為人與正犯有共同
      之認識，而以幫助他人犯罪之意思實行犯罪構成要件以外
      之行為，始足當之。如無幫助他人犯罪之故意，基於其他
      原因，以助成他人犯罪之結果，尚難以幫助論（最高法院
      104 年度台上字第479號判決要旨參照）。按刑法關於犯
      罪之故意，係採希望主義，不但直接故意，須犯人對於構
      成犯罪之事實具備明知及有意使其發生之兩個要件，即間
      接故意，亦須犯人對於構成犯罪之事實預見其發生，且其
      發生不違背犯人本意始成立（最高法院108 年度台上字第
      2128號判決要旨參照）；又從犯之幫助行為，雖兼賅積極
      、消極兩種在內，然必有以物質上或精神上之助力予正犯
      之實施犯罪之便利時，始得謂之幫助。若於他人實施犯罪
      之際，僅以消極態度不加阻止，並無助成正犯犯罪之意思
      ，及便利其實施犯罪之行為者，即不能以從犯論擬（最高
      法院27年度上字第2766號判決要旨參照）；至行為人提供
      金融帳戶提款卡及密碼予不認識之人，非屬洗錢防制法第
      2 條所稱之洗錢行為，不成立同法第14條第1 項一般洗錢
      罪之正犯；如行為人主觀上認識該帳戶可能作為收受及提
      領特定犯罪所得使用，他人提領後即產生遮斷資金流動軌
      跡以逃避國家追訴、處罰之效果，仍基於幫助之犯意而提
      供，應論以幫助犯同法第14條第1 項之一般洗錢罪（最高
      法院108 年度台上大字第3101號刑事大法庭裁定要旨參照
      ）。是提供金融帳戶金融卡（含密碼）或存摺等物之幫助
      詐欺取財、幫助一般洗錢犯罪，必須幫助人於行為時，明
      知或可得而知取得該金融帳戶金融卡或存摺等物者將持之
      以向他人詐取財物，於出賣、出租或借用金融帳戶等原因
      ，預見該金融帳戶可能遭到用以詐取他人財物，並可能作
      為收受及提領特定犯罪所得使用，他人提領後即產生遮斷
      資金流動軌跡以逃避國家追訴、處罰之效果，即屬之，先
      予說明。
　　⒉被告曾申設前述金融帳戶存摺、金融卡使用等情之事實，
      業經被告於警詢及本院審判中供承明確（參見臺灣臺中地
      方檢察署110年度偵字第1635號偵查卷宗第16頁、本院卷
      第258頁），且有中國信託商業銀行109年9月18日中信銀
      字第000000000000000號、109年10月13日中信銀字第1092
      24839252808號函、109年10月30日中信銀字第1092248392
      73409號函檢附中國信託銀行帳戶基本資料及交易明細資
      料、第一商業銀行朴子分行109年9月26日一朴子字第0022
      8號函檢附第一銀行帳戶開戶基本資料及交易明細、元大
      商業銀行股份有限公司作業服務部109年12月1日元作服字
      第1090056497號函檢附元大銀行帳戶基本資料及交易明細
      各1份（參見臺灣臺中地方檢察署110年度偵字第1635號偵
      查卷宗第215頁至第224頁、第229頁至第236頁、第239頁
      至第243頁；110年度偵字第1636號偵查卷宗第87頁至第96
      頁；110年度偵字第6775號偵查卷宗第19頁至第27頁）附
      卷可參，此部分事實應可認定。
　　⒊如附表所示被害人李碧雲等8人於上述時間，遭詐欺取財成
      員利用前開詐欺手段，致使其等各陷於錯誤，因而匯款至
      被告申設各該前揭金融帳戶內等情，業據證人即告訴人李
      碧雲、張曉昀、楊欣樺、鄭雅馨、林秀惠、陳立中、章陳
      碧女、張家彬分別於警詢證述明確（參見臺灣臺中地方檢
      察署110年度偵字第1636號偵查卷宗第165頁至第168頁；1
      10年度偵字第1635號偵查卷宗第131頁至第132頁、第95頁
      至第97頁、第27頁至第30頁、第61頁至第63頁、第161頁
      至第163頁、第187頁至第189頁；110年度偵字第6775號偵
      查卷宗第7頁至第9頁），並有上開各銀行函文檢附前述帳
      戶之交易明細資料（詳如前述）、被害人李碧雲遭詐騙之
      郵政自動櫃員機交易明細表影本、通訊軟體messenger、L
      INE對話紀錄各1份（參見臺灣臺中地方檢察署110年度偵
      字第1636號偵查卷宗第179頁至第186頁）；被害人張曉昀
      遭詐騙之網路銀行交易完成畫面、詐欺成員使用LINE帳號
      頁面及對話紀錄；被害人楊欣樺遭詐騙之臉書詐欺貼文、
      手機通訊軟體LINE對話紀錄、網路銀行交易完成畫面；被
      害人鄭雅馨遭詐騙之手機通訊軟體messenger、LINE對話
      紀錄；被害人林秀惠遭詐騙之臉書詐欺貼文、手機通訊軟
      體messenger、LINE對話紀錄、網路銀行交易完成畫面及
      存摺封面影本；被害人陳立中遭詐騙之手機通訊軟體LINE
      對話紀錄、網路銀行交易完成畫面；被害人章陳碧女遭詐
      騙之郵政跨行匯款申請書影本各1份（參見臺灣臺中地方
      檢察署110年度偵字第1635號偵查卷宗第143頁至第148頁
      、第109頁至第115頁、第41頁至第50頁、第69頁至第83頁
      、第171頁至第173頁、第199頁）；被害人張家彬遭詐騙
      之自動櫃員機交易明細表影本及詐欺成員提供名片照片各
      1份（參見110年度偵字第6775號偵查卷宗第51頁至第55頁
      ）附卷可參，核屬相符，足資證明被害人李碧雲等8人遭
      詐騙款項，確實分別匯入被告申設前述帳戶內，並遭人提
      領。是被告上開帳戶確有供詐欺取財成員作為實施詐欺取
      財、一般洗錢犯行之用，應堪認定。
　　⒋現今社會詐騙案件頻傳，近來利用人頭帳戶行詐騙情狀屢
      見不鮮，詐騙成員佯稱以低價販售高級物品、友人借款、
      購物付款方式設定錯誤、中獎、退稅、家人遭擄、信用卡
      款對帳、提款卡密碼外洩等事由，使被害人誤信為真而依
      指示至自動櫃員機操作轉出款項或臨櫃匯款至人頭帳戶後
      ，詐騙成員再提領完畢之詐騙手法，層出不窮，且經政府
      多方宣導，並經媒體反覆傳播，而諸如網路、電話詐騙，
      多數均係利用第三人帳戶，作為詐欺取財所得財物匯入、
      取款之犯罪工具，以逃避檢警查緝；況一般人至郵局或銀
      行開設帳戶，既無特殊限制且屬極為容易之事，如非供犯
      罪使用，衡情當無出價使用他人帳戶之必要。依一般人通
      常知識、智能及經驗，均已詳知向陌生人購買、承租或其
      他方法取得金融機構帳戶者，多係欲藉該帳戶取得不法犯
      罪所得，並逃避追查，故避免自己申設金融機構帳戶遭他
      人利用為詐財工具，應係一般生活所易於體察之常識。爰
      審酌①被告於本案行為時已成年，且自承其學歷為大學畢
      業，如果前述金融帳戶內有存款，其不會將存摺及金融卡
      隨便交予陌生人使用（參見本院卷宗第70頁）等語明確，
      足徵被告係具有相當智識程度及社會經驗之成年人，並非
      無使用存摺或金融卡之經驗者。②依被告分別於警詢及本
      院審判中陳稱，其曾從事飲料店員工、學校工讀生、清境
      農場打工等（參見臺灣臺中地方檢察署110年度偵字第163
      5號偵查卷宗第15頁；本院卷宗第259頁），堪認被告知悉
      目前實務工作運作情狀，被告既毋庸提供任何勞務，然「
      陳欣」、「陳文君」欲以提供存摺3本可月領高額報酬即1
       萬5千元，向被告租用帳戶，顯屬違反常情。③再參酌被
      告於本院審判中自陳，其自己申設金融帳戶存摺及金融卡
      屬重要私人用品，不會隨便交予陌生者使用（參見本院卷
      宗第70頁）等語明確，另自卷附被告與「陳欣」之即時通
      訊軟體LINE對話紀錄影本（參見臺灣臺中地方檢察署110
      年度偵字第1636號偵查卷宗第66頁）所示內容觀之，被告
      於利用即時通訊軟體LINE與「陳欣」聯絡時，猶向對方詢
      問：「這樣不是人頭帳」、「我說你們這樣不算人頭帳戶
      ？！」、「那我要怎麼確保我帳戶不會變人頭帳戶被查到
      」等語，益徵被告就對方利用其前述帳戶作為詐欺取財、
      一般洗錢使用，應有預見且係經被告同意而交付供前開詐
      欺取財成員為詐欺取財、一般洗錢使用，應堪認定。
　　⒌以電話或即時通訊軟體佯裝友人借款、通知中獎、個人資
      料外洩或其他類似之不法詐騙份子，經常利用他人存款帳
      戶之金融卡遂行詐欺、一般洗錢犯行，類此案件在社會上
      層出不窮，亦屢經報章雜誌及其他新聞媒體再三披露，避
      免此等專屬性甚高之物品遭不明人士利用為與財產有關之
      犯罪工具，亦為一般生活認知所應有之認識。而被告於利
      用即時通訊軟體LINE與「陳欣」聯絡時，猶向對方詢問如
      何確保帳戶不會變人頭帳戶而被查到等情，已如前述，其
      自當就交付前述金融帳戶存摺及金融卡（含密碼）予他人
      使用時，可能遭人利用作為財產犯罪工具及隱匿他人真實
      身分，而使犯罪難以查緝；亦可幫助詐欺取財成員車手進
      行現金提領而切斷資金金流，並隱匿詐欺犯罪所得去向及
      所在之一般洗錢犯行等情，顯係知悉。再被告僅憑即時通
      訊軟體LINE聯繫，即率爾聽信素未謀面者要求，將攸關個
      人財產、信用等具專有性之金融帳戶存摺、金融卡（含密
      碼）交付予他人使用，難謂其就提供前述金融帳戶資料係
      供作不法使用全無認識；另縱無證據證明被告明知上開詐
      欺取財成員之犯罪態樣，然就該詐欺取財成員嗣後將被告
      交付前揭金融帳戶存摺、金融卡供詐欺時匯款，並於詐得
      款項後供詐欺取財成員提款使用，藉以隱匿詐欺犯罪所得
      去向及所在，顯不違反被告本意，被告自有幫助前述詐騙
      成員為詐欺取財、一般洗錢之不確定故意，應可認定。被
      告辯稱其主觀無幫助詐欺取財、一般洗錢之認識云云，顯
      係臨訟卸責之詞，不足採信。
　　⒍被告雖將前述前開金融帳戶存摺、金融卡（含密碼）交予
      詐欺取財成員使用，惟詐欺取財成員1 人分飾多角，亦屬
      常情，本案無積極證據足資證明向被告收取帳戶者、向被
      害人即告訴人李碧雲等8人實施詐術及提領詐騙款項者均
      為不同之多人，或確有3 人以上之共同正犯參與本案詐欺
      取財犯行；另無證據證明被告可預見詐欺取財成員利用網
      際網路詐騙方式，依罪證有疑利於被告之原則，尚難認前
      述詐欺取財成員人數已達3 人以上共同犯之情形，亦難認
　　　被告對本案詐欺正犯係利用網際網路對公眾散布方式犯之
      ，有所預見而基於不確定幫助犯意提供前述帳戶，附此敘
      明。
　　⒎至被告雖於本案案發後，曾陸續於網際網路上發表反詐騙
      文章等情，此有被告於本院審判中提出之文章資料影本1
      份（參見本院卷宗第157頁至第213頁）附卷可參，然此僅
      屬被告犯後態度，尚難執此為有利於被告事實之認定。　
  ㈡綜上所述，被告前揭所辯，均顯係事後卸責之詞；另被告之
    選任辯護人為被告所為上開辯詞，亦核與前揭事證不符，均
    無足採信。本案事證明確，被告所為上開犯行，應堪認定。
三、論罪科刑部分：
  ㈠核被告所為，係犯刑法第30條、第339 條第1 項、洗錢防制
    法第14條第1 項之幫助詐欺取財及幫助一般洗錢罪。
　㈡按刑法上之幫助犯，以正犯已經犯罪為構成要件，故幫助犯
    無獨立性，如無他人犯罪行為之存在，幫助犯即無由成立（
    最高法院60年度台上字第2159號判決要旨參照）；刑法關於
    正犯、從犯之區別，係以主觀犯意及客觀犯罪行為為其判斷
    標準，凡以自己犯罪意思而參與犯罪，無論所參與者是否係
    犯罪構成要件之行為，皆為正犯；至以幫助他人犯罪之意思
    而參與犯罪，所參與者又為犯罪構成要件以外之行為，則為
    從犯（最高法院109年度台上字第5037號判決要旨參照）。
    又按提供金融帳戶提款卡及密碼供他人使用，嗣後被害人雖
    匯入款項，然此時之金流仍屬透明易查，在形式上無從合法
    化其所得來源，未造成金流斷點，尚不能達到掩飾或隱匿特
    定犯罪所得之來源、去向及所在之作用，須待款項遭提領後
    ，始產生掩飾、隱匿之結果。故而，行為人提供金融帳戶提
    款卡及密碼，若無參與後續之提款行為，即非洗錢防制法第
    2條第2 款所指洗錢行為，無從成立一般洗錢罪之直接正犯
    。惟金融帳戶乃個人理財工具，依我國現狀，申設金融帳戶
    並無任何特殊限制，且可於不同之金融機構申請多數帳戶使
    用，是依一般人之社會通念，若見他人不以自己名義申請帳
    戶，反而收購或借用別人之金融帳戶以供使用，並要求提供
    提款卡及告知密碼，則提供金融帳戶者主觀上如認識該帳戶
    可能作為對方收受、提領特定犯罪所得使用，對方提領後會
    產生遮斷金流以逃避國家追訴、處罰之效果，仍基於幫助之
    犯意，而提供該帳戶之提款卡及密碼，以利洗錢實行，仍可
    成立一般洗錢罪之幫助犯（最高法院108年度台上大字第310
    1號刑事大法庭裁定意旨參照）。經查：
　　⒈被告提供犯罪事實欄所示前開金融帳戶存摺、金融卡（含
      密碼）予詐欺取財成員使用，供該詐欺取財成員使用上述
      金融帳戶收受詐欺取財款項，而遂行詐欺取財犯行，顯係
      以幫助他人犯罪之意思，參與詐欺取財構成要件以外之行
      為，而屬幫助詐欺取財行為。
　　⒉前述詐欺取財成員所為既已該當刑法第339條第1項詐欺取
      財罪，核屬洗錢防制法第3條第2款之特定犯罪；該詐欺取
      財成員利用前述帳戶供告訴人李碧雲等8人匯款，並由該
      詐欺取財成員提領完畢，所為已切斷與詐欺取財犯罪間之
      聯結而形成金流斷點，致使檢警無從或難以追查該詐欺取
      財犯罪所得去向及所在，事實上產生隱匿詐欺取財不法所
      得之效果，亦與洗錢防制法第2 條第2 款規定洗錢行為要
      件相符。
　　⒊被告提供前開金融帳戶存摺、金融卡（含密碼）予不詳之
      詐欺取財成員後，並無證據證明其參與後續提款行為，依
      上開說明，自無從成立一般洗錢罪之直接正犯；惟被告主
      觀上預見將金融帳戶存摺、金融卡（含密碼）交予他人，
      該帳戶可能遭該他人用於收受及提領詐欺犯罪所得之用，
      並因而產生遮斷金流致使檢警難以追查之效果，仍基於幫
      助犯意，提供前述金融帳戶以利他人為一般洗錢犯罪實行
      ，已如前述，依前揭說明，應成立幫助一般洗錢行為。
  ㈢被告提供帳戶以幫助詐騙集團詐欺取財之行為僅有一個，雖
    該詐騙集團於本案與前案所詐騙之被害人不同，仍係一行為
    觸犯數罪名之想像競合犯（最高法院99年度台非字第90號判
    決要旨參照）。經查，被告提供前開金融帳戶存摺、金融卡
    （含密碼）行為，既以單一幫助詐欺、幫助一般洗錢行為，
    幫助詐欺取財成員遂行詐欺如附表所示被害人之犯行、一般
    洗錢犯行，同時侵害上揭被害人財產權，雖助成正犯對8個
    被害人為詐欺取財、一般洗錢得逞，惟依上揭說明，係一行
    為觸犯數幫助詐欺取財、數幫助一般洗錢罪名之同種想像競
    合犯，應依刑法第55條規定應從一重及情節較重論以幫助一
    般洗錢罪處斷。
　㈣被告為幫助犯，未實際參與詐欺取財及一般洗錢犯行，已如
    前述，所犯情節較正犯輕微，爰依刑法第30條第2 項規定，
    按正犯之刑減輕之。　
　㈤本案無證據足資證明自被告處取得金融帳戶使用者或向告訴
    人李碧雲等8人實施詐術及提領詐騙款項者為不同多數人；
    亦無證據證明確有3 人以上之共同正犯參與本案詐欺取財犯
    行；另實務詐欺取財方式多端，尚無積極證據足認被告對本
    案詐欺正犯係以網際網路對公眾散布方式犯之，可得預見或
    亦有所認識，均已如前述，尚難認本案有刑法第30條第1 項
    前段、第339 條之4 第1 項第2、3 款幫助犯加重詐欺取財
    罪之情形，附此敘明。
  ㈥按刑法第59條規定之酌量減輕其刑，必須犯罪另有特殊之原
    因與環境，在客觀上足以引起一般同情，認為即使予以宣告
    法定最低度刑，猶嫌過重者，始有其適用。此所謂法定最低
    度刑，固包括法定最低本刑；惟遇有其他法定減輕之事由者
    ，則應係指適用其他法定減輕事由減輕其刑後之最低度刑而
    言。倘被告別有法定減輕事由者，應先適用法定減輕事由減
    輕其刑後，猶認其犯罪之情狀顯可憫恕，即使科以該減輕後
    之最低度刑仍嫌過重者，始得適用刑法第59條規定酌量減輕
    其刑（最高法院100 年度台上字第744 號判決要旨參照）。
    經查，被告上開幫助一般洗錢犯行，因依洗錢防制法第14條
    第1項規定，一般洗錢罪之法定最輕本刑為有期徒刑2月，復
    得依刑法第30條第2 項規定減輕其刑；另衡酌被告幫助一般
    洗錢、幫助詐欺取財犯行，對社會治安實有相當程度危害，
    惡性匪淺，倘遽予憫恕被告而依刑法第59條規定減輕其刑，
    除對其個人難收改過遷善之效，無法達到刑罰特別預防之目
    的外，亦易使其他提供人頭帳戶者心生投機、甘冒風險繼續
    提供人頭帳戶供他人犯罪使用，無法達到刑罰一般預防之目
    的，衡諸社會一般人客觀標準，尚難謂有過重而情堪憫恕之
    情形，自無適用刑法第59條規定之餘地。被告之選任辯護人
    為被告辯稱：本案應依刑法第59條規定酌減其刑（參見本院
    卷宗第262頁）云云，顯無理由。
　㈦爰審酌被告為圖賺取租金供己花用，率爾提供其申設前開金
    融帳戶存摺、金融卡（含密碼）供詐欺取財成員實行詐欺取
    財，助長詐騙財產犯罪之風氣，並造成社會人際互信受損，
    危害社會正常交易安全，復使詐欺者得以隱匿真實身分，製
    造金流斷點，造成執法人員難以追查該詐騙者之真實身分，
    徒增被害人尋求救濟之困難性，並造成被害人李碧雲等8人
    蒙受財產損失，犯罪所生危害非輕，犯後猶否認犯行之犯後
    態度，迄今僅與被害人張家彬達成調解，並給付1千元予被
    害人張家彬收受，尚未與其餘被害人達成和解並賠償損失等
    情，此有本院臺中簡易庭調解事件報告書、本院110年5月10
    日110年度中司刑移調字第744號調解程序筆錄各1份（參見
    本院卷宗第105頁、第109頁至第110頁）附卷可參，另考量
    其未實際參與本案詐欺取財、一般洗錢犯行，兼衡其學經歷
    、家庭經濟生活狀況（詳如本院卷宗第259頁所示）等一切
    情狀，量處如主文所示之刑，並就罰金部分諭知易服勞役之
    折算標準。　　
四、沒收部分：被告僅與前述詐欺取財成員聯絡並約定由被告提
    供金融帳戶3個，被告每月將可獲得報酬1 萬5千元，惟被告
    迄今並無實際取得任何報酬等情，業據被告於本院審判中陳
    述明確（參見本院卷宗第258頁），況本案並無其他積極證
    據足資認定被告確有因本案犯行而實際獲得犯罪所得，自無
    從遽認被告有何實際獲取犯罪所得，爰不併予宣告沒收；至
    告訴人李碧雲等8人分別匯入前述各該金融帳戶內之款項，
    係由詐欺取財者提領，非屬被告所有，亦非屬被告實際掌控
    中，被告就所隱匿財物不具所有權及事實上處分權，無從依
    洗錢防制法第18條第1 項就所提領全部金額諭知沒收，均併
    予敘明。
據上論斷，應依刑事訴訟法第299 條第1 項前段，洗錢防制法第
14條第1項，刑法第11條前段、第30條第1項前段、第2項、第339
 條第1項、第55條、第42條第3項前段，刑法施行法第1條之1第1
項，判決如主文。
本案經檢察官黃怡華提起公訴，檢察官宋恭良到庭執行職務。
中　　華　　民　　國　　110 　年　　9 　　月　　28　　日
                  刑事第五庭     審判長法官 唐中興
                                 法      官 黃佳琪
                                 法      官 李怡真
以上正本證明與原本無異。
如不服本判決應於收受送達後20日內向本院提出上訴書狀，並應
敘述具體理由；其未敘述上訴之理由者，應於上訴期間屆滿後20
日內向本院補提理由書（均須按他造當事人之人數附繕本）「切
勿逕送上級法院」。
告訴人或被害人如不服判決，應備理由具狀向檢察官請求上訴，
上訴期間之計算，以檢察官收受判決正本之日起算。
　　　　                         書  記  官 莊玉惠
中　　華　　民　　國　　110 　年　　9 　　月　　28　　日
【附錄】：本案判決論罪科刑法條全文
中華民國刑法第30條
幫助他人實行犯罪行為者，為幫助犯。雖他人不知幫助之情者，
亦同。
幫助犯之處罰，得按正犯之刑減輕之。

中華民國刑法第339條
意圖為自己或第三人不法之所有，以詐術使人將本人或第三人之
物交付者，處5年以下有期徒刑、拘役或科或併科50萬元以下罰
金。
以前項方法得財產上不法之利益或使第三人得之者，亦同。
前二項之未遂犯罰之。

洗錢防制法第14條
有第二條各款所列洗錢行為者，處7年以下有期徒刑，併科新臺
幣5百萬元以下罰金。
前項之未遂犯罰之。
前二項情形，不得科以超過其特定犯罪所定最重本刑之刑。


附表：（時間：民國；金額：新臺幣）
編號 被害人 詐欺方式 匯款時地及方式 匯款金額 匯入帳戶 備註 1 李碧雲  詐欺取財成員盜用李碧雲友人臉書名稱「陳微微」帳號，在臉書社群上，假意刊登欲販售IPHONE 11 PRO 手機訊息，並提供LINE暱稱「李曉晴」作為聯繫交易事宜之用，致使李碧雲誤信為真，因而陷於錯誤，並依指示匯款。 於109年9月1日下午2時47分，在桃園市○○區○○路000巷00號楊梅瑞塘郵局，以自動櫃員機轉帳匯款。 1萬5千元 中國信託銀行帳戶  參見臺灣臺中地方檢察署110年度偵字第1636號 2 張曉昀  詐欺取財成員盜用張曉昀友人臉書帳號，在臉書社群上，假意刊登欲販售手機訊息，並提供LINE暱稱「李曉晴」作為聯繫交易事宜之用，致使張曉昀誤信為真，因而陷於錯誤，並依指示匯款。 於109年9月1日下午2時54分，以網路銀行轉帳方式匯款。 1萬5千元 中國信託銀行帳戶 參見臺灣臺中地方檢察110年度偵字第1635號 3 楊欣樺  詐欺取財成員以臉書名稱「Wei-sheng Wang」之帳號，在臉書社群上，假意刊登欲販售IPHONE 11 PRO 手機訊息，並提供LINE暱稱「李曉晴」作為聯繫交易事宜之用，致使楊欣樺誤信為真，因而陷於錯誤，並依指示匯款。 於109年9月1日下午3時17分許，在新北市○○區○○○路0段00號26樓，以網路銀行轉帳方式匯款。 2萬元。 中國信託銀行帳戶 參見臺灣臺中地方檢察署110年度偵字第1635號 4 鄭雅馨  詐欺取財成員以臉書名稱「石樹」之帳號，在臉書社群上，假意刊登欲販售IPHONE 11、IPHONE 11 PRO 手機訊息，並提供LINE暱稱「黃珮嘉」作為聯繫交易事宜之用，致使鄭雅馨誤信為真，因而陷於錯誤，並依指示匯款。 各於109年9月1日下午3時20分、3時44分，以網路銀行轉帳方式匯款。 2萬5千元、4萬元。   中國信託銀行帳戶 參見臺灣臺中地方檢察署110年度偵字第1635號 5 張家彬 詐欺取財成員於109年8月24日晚間9時許起，透過LINE名稱「陳紀宇」，以貸款為由向張家彬詐取財物，致使張家彬誤信為真，因而陷於錯誤，並依指示匯款。 各於109年9月1日下午4時33分、4時52分，在臺南市○○區○○路000號全家便利商店、臺南市○○區○○路000號7-11統一超商店，以自動櫃員機轉帳方式匯款。 2千元、 2千元 中國信託銀行帳戶 參見臺灣臺中地方檢察署110年度偵字第6775號 6 林秀惠  詐欺取財成員以臉書名稱「林美惠」之帳號，在臉書社群上，假意刊登欲販售IPHONE 11 PRO 手機訊息，並提供LINE暱稱「小小晴」作為聯繫交易事宜之用，致使林秀惠誤信為真，因而陷於錯誤，並依指示匯款。 於109年9月2日下午3時49分許，在屏東縣○○鎮○○路0段000號，以網路銀行轉帳方式匯款。 1萬5千元 第一銀行帳戶 參見臺灣臺中地方檢察署110年度偵字第1635號 7 陳立中 詐欺取財成員以臉書名稱「鄭鴻章」之帳號，在臉書社群上，假意刊登欲販售手機訊息，並提供LINE作為聯繫交易事宜之用，致使陳立中誤信為真，因而陷於錯誤，並依指示匯款。 於109年9月2日下午4時10分許，以轉帳方式匯款。 4萬5千元 第一銀行帳戶 參見臺灣臺中地方檢察署110年度偵字第1635號 8 章陳碧女 詐欺取財成員於109年9月2日，致電章陳碧女，佯裝為其姪女並佯稱：因工作疏失，急需借錢賠償客戶云云，致使章陳碧女誤信為真，因而陷於錯誤，並依指示匯款。 於109年9月2日中午12時10分，至設於臺北市○○區○○路000號臺北松江路郵局，以臨櫃轉帳方式匯款。 12萬元 元大銀行帳戶 參見臺灣臺中地方檢察署110年度偵字第1635號